# 关于国有股减持的会计处理？请教版主！！！

提问人：baldwin_guo 时间：2011-03-29 16:45:26
关于国有企业将其持有的部分上市公司国有股权划转给社保基金，有三个问题需要请教版主?
一、账务处理应如何做？ 根据规定，划转国有股后，相关国有单位应核减国有权益，依次冲减未分配利润、盈余公积金、资本公积金和实收资本”。实务中的企业是根据所划转的股数乘以其持股成本，冲减长期股权投资与未分配利润，是否正确？
二、划转后，公司此项可供出售金融资产的成本中是否应包括这部分划转股票的价值，即是否应将这部分划转成本分摊到其实际持股数量上去。
三、某公司上市增发后，某国企对其的持股比例由原来的24%下降至19%，但管理层的意图是长期持有，希望仍作为长期股权投资按权益法核算，不想将其列入可供出售或交易性金融资产核算，需要寻求那些证据支持？
谢谢！！!

回答人：chenyiwei
1 、可以按照所划转的股数按比例结转该项长期股权投资或金融资产的账面价值，同时借记股东权益项目。需要注意的是这里的规定是“依次冲减未分配利润、盈余公积金、资本公积金和实收资本”，即在冲减权益类项目时，不是同时按比例冲减各个项目，而是按照一定的顺序，首先冲减排列在前的项目，排列在前的项目不足冲减的，则依次冲减排列在后的项目。 2 、划转之后，剩余持股如作为可供出售金融资产核算的，则可供出售金融资产的成本中不包含这部分已被无偿划出的股权的原成本，仅包含剩余持股对应的原先持股成本。 3 、应当注意收集继续对其具有重大影响的证据，例如在董事会中派驻有与其股权比例相称的董事人数、对高级管理人员的任免有发言权，通过董事会和股东会积极参与被投资上市公司的财务和经营决策的决定等。

回答人：chenyiwei
回复 板凳 baldwin_guo 的帖子我理解，按照财企[2009]94号文件规定履行A股上市时的转持义务，和H股上市时按照国发[2001]22号文规定履行转持、减持义务，是两个互相独立的事项，不能互相替代或者减免。财企[2009]94号文第二十条规定：“境外上市公司减转持工作仍按现有相关规定执行。” 国发[2001]22号文第一条规定其立法目的是“为完善社会保障体制，开拓社会保障资金新的筹资渠道，支持国有企业的改革和发展”。

提问人：zengfengxia 时间：2016-08-15 15:06:13
陈版，“第五条 本办法所称国有股转持是指股份有限公司首次公开发行股票并上市时，按实际发行股份数量的10%，将上市公司部分国有股转由全国社会保障基金理事会（以下简称社保基金会）持有。”这句话应如何理解，若国有股东持有某首发企业股份数量不多，小于实际发行股份数量的10%，而且是该首发企业的唯一国有股东，应当全部将其股权划转至社保基金？

回答人：chenyiwei
具体操作问题，建议由公司与社保基金方面确认。

提问人：cpa 宁静致远 时间：2018-02-12 10:19:18
请教版主： 1 、可以按照所划转的股数按比例结转该项长期股权投资或金融资产的账面价值，同时借记股东权益项目。需要注意的是这里的规定是“依次冲减未分配利润、盈余公积金、资本公积金和实收资本”，即在冲减权益类项目时，不是同时按比例冲减各个项目，而是按照一定的顺序，首先冲减排列在前的项目，排列在前的项目不足冲减的，则依次冲减排列在后的项目。 问题：作为可供出售金额资产核算的部分，公允价值变动已经计入其他收益部分如何处理，是参照处置时转入投资收益吗？

回答人：chenyiwei
因为资产划出整体上构成一项权益性交易，所以原先计入其他综合收益的公允价值变动，在划出时也是调整权益，不再计入损益。